【裁判字號】    90,交抗,17
【裁判日期】    900214
【裁判案由】    違反道路交通管理處罰條例
【裁判全文】
臺灣高等法院刑事裁定                                九十年度交抗字第十七號
    抗  告  人
    即受處分人  甲○○
右抗告人因違反道路交通管理處罰條例案件，不服臺灣桃園地方法院中華民國八十九
年十二月四日裁定（八十九年度交聲字第一九二號），提起抗告，本院裁定如左：
    主  文
抗告駁回。
    理  由
一、按受處分人，不服第八條主管機關所為之處罰，得於接到裁決書之翌日起十五日
    內，向管轄地方法院聲明異議；又交通法庭認聲明異議不合法律上之程式或其異
    議權已經喪失者，應以裁定駁回之，道路交通管理處罰條例第八十七條第一項、
    道路交通案件處理辦法第十八條前段分別定有明文。
二、本件原聲明異議意旨略以：異議人即受處分人甲○○於民國八十九年六月二十九
    日違規屬實，但因當天未收受通知單，而無法依限期繳納，俟收到監理站寄發之
    裁決書，才知已逾時，異議人即依規定於八十九年十月五日前往監理站欲辦理易
    處吊扣駕駛執照，窗口人員稱須超過八十九年十月五日始可辦理，俟於八十九年
    十一月十五日再次前往辦理時，確已超過易處吊扣日期，已遭監理站註銷駕駛執
    照，對此註銷駕駛執照乙節，提出異議云云。
三、原裁定以本件違反道路交通管理事件裁決書，由交通部公路局新竹區監理所桃園
    監理站於八十九年九月五日，交郵局掛號寄送異議人，異議人於同年月九日收受
    ，此有中華民國郵政掛號郵件收件回執影本乙紙附卷可稽，依法異議期間為十五
    日，茲異議人乃遲至同年十一月二十四日始行提出聲明異議，有上開監理站收受
    異議人聲明異議狀收文在卷足憑，顯已逾聲明異議期間，依道路交通管理處罰條
    例第八十七條第二項，道路交通案件處理辦法第十八條前段，裁定駁回異議人之
    聲請。
四、抗告意旨略以：抗告人非對裁決書異議，而係對裁決之執行事項有偏差提出異議
    ，因監理站係依裁決書處罰主文第二條第二項『年１０月日前未繳送駕駛執照
    者，自年１０月日起易處吊銷，並逕行註銷駕駛執照處分』，但本人之駕照係
    違規當天即已扣繳，裁決書上已載明，是本項對抗告人之處分吊銷駕照不合理，
    故應依處罰主文第二條第一項處分執行方屬正辦，與裁決書之時效應無相關，為
    此請求撤銷原裁定云云。
五、本院經查，程序要件之審查須先於實體之審查，本件抗告人甲○○所提之聲明異
    議，已逾法定期間，業如前述，其異議權已經喪失，原審雖誤此為違背法律上之
    程式，然其先審酌抗告人之聲明異議期間已逾期，程序上予以駁回，並無不合，
    是本件抗告人求予撤銷原裁定，為無理由，應予駁回。至抗告人之駕照，雖確於
    違規當天即已扣繳，監理站依處罰主文第二條第二項對之註銷駕駛執照，似有可
    議之處，惟因本件程序既不合法，本院即無從審究抗告人之所述，此部分抗告人
    應循法律程序請求監理機關解決之。
據上論斷，應依道路交通案件處理辦法第二十六條，刑事訴訟法第四百十二條，裁定
如主文。
中      華      民      國     九十     年      二      月      十四    日
                              臺灣高等法院刑事第五庭
                                  審判長法  官  曾  德  水
                                        法  官  林  立  華
                                        法  官  楊  貴  雄
右正本證明與原本無異。
不得再抗告。
                                        書記官  何  瓊  芳
中      華      民      國     九十     年二      月      十六    日


司法院資訊處製作；財團法人民間司法改革基金會備份。
